【裁判字號】    90,易,78
【裁判日期】    901211
【裁判案由】    竊盜
【裁判全文】
臺灣澎湖地方法院刑事判決                              九十年度易字第七八號
    公  訴  人  臺灣澎湖地方法院檢察署檢察官
    被      告  丙○○
右列被告因竊盜案件，經檢察官提起公訴（九十年度偵字第五六四號），本院判決如
左：
    主  文
丙○○連續踰越安全設備竊盜，處有期徒刑柒月。
    事  實
一、丙○○基於意圖為自己不法所有之概括犯意，先於民國九十年九月二十八日凌晨
    二時許，見乙○○所開設、位於澎湖縣馬公市○○路二七號「８＊８文具行」之
    南側窗戶未上鎖，即踰越窗戶進入該文具行，竊取白金牌對筆六組、得意牌、優
    仕牌護貝機各一台，及置放於收銀機內之新台幣六千元；復於九十年十月十五日
    前之某日，在其所居住之澎湖縣馬公市○○路八十七巷二十三弄十一號二樓處，
    見該處曬衣場有房客甲○○晾曬之紫紅色內褲一件，即加以竊取，得手後留供己
    觀賞。嗣於九十年十一月六日晚間十一時許，經警在澎湖縣馬公市○○路十六號
    查獲，始悉上情。
二、案經澎湖縣警察局馬公分局報請臺灣澎湖地方法院檢察署檢察官偵查起訴。
    理  由
一、被告丙○○固坦承有踰越窗戶進入「８＊８文具行」竊盜之犯行，惟矢口否認有
    竊取甲○○之紫紅色內褲之行為，辯稱：該條內褲大概是被風吹落，才掉在伊房
    間內的云云。惟查：被告於警訊及偵查初訊時，均坦承有竊取該只內褲之行為，
    且觀諸該處曬衣場，四周有木板或牆壁隔間，而被害人甲○○晾曬內衣褲之處，
    又為曬衣場之最內側，有被害人甲○○指證之現場照片、該處現場平面圖附卷可
    稽，是該處晾曬之衣物實難被風吹落，縱一時掉落，亦難被風吹至他處。再者，
    果若被告係拾獲該只內褲，亦無須將之置於自己房間內床上達二十餘日，被告上
    開所辯，均不合常情，顯係事後卸責之詞，不足採信。此外，並有贓物領據二紙
    附卷足稽。本案事證明確，被告犯行堪予認定。
二、查窗戶具有防閑作用，屬安全設備之一種。核被告丙○○所為，係犯刑法第三百
    二十一條第一項第二款之踰越安全設備竊盜罪，及同法第三百二十條第一項之竊
    盜罪。被告先後二次犯行，時間緊接，方法相若，所犯係構成要件相同之罪，顯
    係基於概括之犯意為之，為連續犯，應從重之踰越安全設備竊盜罪論處，並加重
    其刑。爰審酌被告係為滿足私慾，致罹本件犯行，所竊取物品價值非鉅，及其犯
    後猶飾詞否認等一切情狀，量處如主文所示之刑。
據上論斷，應依刑事訴訟法第二百九十九條第一項前段，刑法第五十六條、第三百二
十一條第一項第二款，判決如主文。
本案經檢察官葉麗琦到庭執行職務。
中      華      民      國      九十      年    十二      月    十一    日
                                  臺 灣 澎 湖 地 方 法 院 刑 事 庭
                                        法      官  李    宛    玲
右正本證明與原本無異。
如不服本判決，應於判決送達後十日內，向本院提出上訴狀（須附繕本）。
中      華      民      國    九十      年    十二      月      十二    日
                                        書  記  官  劉    竹    苞
附錄本案論罪科刑條文：
刑法第三百二十一條第一項第二款
犯竊盜罪而有左列情形之一者，處六月以上五年以下有期徒刑：
二、毀越門扇、牆垣或其他安全設備而犯之者。
刑法第三百二十條第一項：
意圖為自己或第三人不法之所有，而竊取他人之動產者，為竊盜罪，處五年以下有期
徒刑、拘役或五百元以下罰金。


司法院資訊處製作；財團法人民間司法改革基金會備份。
